臺灣宜蘭地方法院民事小額判決
111年度羅小字第126號
原      告  林志翰  

訴訟代理人  游儒倡律師
被      告  梁雅容  

上列當事人間請求損害賠償事件，本院於民國111年5月20日言詞
辯論終結，判決如下：
    主  文
被告應給付原告新臺幣壹拾萬元，及自民國111年2月7日起至清
償日止，按年息百分之5計算之利息。
訴訟費用新臺幣壹仟元由被告負擔。
本判決第一項得假執行。但被告如以新臺幣壹拾萬元為原告預供
擔保，得免為假執行。
    事實及理由
壹、程序事項：　　
　　按訴狀送達後，原告不得將原訴變更或追加他訴。惟不變更
    訴訟標的，而補充或更正事實上或法律上之陳述者，非為訴
    之變更或追加，民事訴訟法第255條第1項前段、第256條定
    有明文。本件原告起訴請求：被告應給付原告新臺幣（下同
    ）10萬元，及自聲請調解狀送達之翌日起，按年息5％計算之
    利息。嗣於民國111年5月20日之言詞辯論期日更正利息部分
    自調解狀繕本送達翌日至清償日止等情，經核前述聲明之更
    正，並非變更訴訟標的，而僅屬更正事實上及法律上之陳述
    ，依前述說明，於法尚無不合，自應准許。     
貳、實體事項：　　
一、原告主張：被告基於幫助詐欺取財之不確定故意，於109年1
    0月31日，在臺南市永康區中正七街之統一超商南應大門市
    ，將其開立之台新國際商業銀行股份有限公司帳號000-0000
    0000000000號帳戶（下稱系爭帳戶）之提款卡及密碼，寄交
    不詳詐騙集團成員使用。嗣上開詐騙集團成員取得前述帳戶
    資料後，即共同意圖為自己不法之所有，基於詐欺取財之犯
    意聯絡，於109年11月2日19時44分許，先後假冒某商務旅館
    之客服人員及郵局人員，撥打電話予原告，佯稱原告以手機
    APP訂房後遭設定為分期付款，須依指示操作自動櫃員機以
    取消設定云云；使原告陷於錯誤，於同日22時43分、22時46
    分、22時49分、22時52分許，在宜蘭縣○○鄉○○○路0段00號之
    全家便利商店內，利用自動櫃員機分別匯款3萬元、3萬元、
    3萬元、1萬元至系爭帳戶內，致原告受有共10萬元之損失。
    為此，爰依民法第184條第1項前段、第185條第2項之規定，
    向被告請求10萬元等語。並聲明：如主文第1項所示。
二、被告則以：就刑事判決認定之事實不爭執，惟希望以3萬元
    與原告達成和解等語為辯。並聲明：原告之訴駁回。
三、得心證之理由：
  ㈠原告主張被告於上述時間、地點將系爭帳戶之提款卡及密碼
    寄交詐欺集團供詐取原告財物之用，致原告受有10萬元之損
    害等事實，業經臺灣新北地方法院110年度簡字第2821號判
    決被告犯幫助詐欺取財罪確定，有前揭刑事判決附卷可參，
    且為被告所不爭執，依民事訴訟法第280條第1項之規定，應
    視同自認，堪信原告主張之上揭事實為真實。
  ㈡按因故意或過失不法侵害他人之權利者，負損害賠償責任；
    又數人共同不法侵害他人之權利者，連帶負損害賠償責任；
    不能知其中孰為加害人者，亦同。造意人及幫助人，視為共
    同行為人，民法第184條第1項前段、第185條分別定有明文
    。次按民事上之共同侵權行為與刑事上之共同正犯，其構成
    要件並不完全相同，共同侵權行為人間不以有意思聯絡為必
    要，若行為關連共同，亦足成立共同侵權行為。又民法第18
    5條第2項所謂視為共同行為人之幫助人，係指以積極的或消
    極的行為，對實施侵權行為人予以助力，促成其侵權行為之
    實施者而言（最高法院101年度台抗字第493號民事裁定意旨
    同此見解）。又數人共同為侵權行為加損害於他人，各有賠
    償其損害全部之責任（最高法院78年度台上字第2479號判決
    參照）。查本件被告以幫助詐欺取財之犯意，將其所有本案
    帳戶提款卡及密碼提供予真實姓名年籍不詳之詐欺集團成員
    ，供詐欺集團作為詐取原告財物之用，致原告因受騙陷於錯
    誤，匯款合計10萬元至被告之系爭帳戶內而受有損害，堪認
    本件被告提供詐騙集團系爭帳戶，係造成原告受到財產上損
    害之加害行為之一，其與詐欺集團成員對原告所為詐欺行為
    間，有客觀上之行為關聯共同存在，故被告與詐欺集團成員
    之行為對原告而言即構成共同侵權行為，且被告之行為與原
    告所受損害間亦有相當因果關係，是被告自應就原告所受損
    害與該詐騙集團成員共同負侵權行為連帶損害賠償責任。從
    而，原告依民法第184條第1項前段之法律關係，請求被告賠
    償其所受損害10萬元，即屬有據。
四、末按給付無確定期限者，債務人於債權人得請求給付時，經
    其催告而未為給付，自受催告時起，負遲延責任。其經債權
    人起訴而送達訴狀，或依督促程序送達支付命令，或為其他
    相類之行為者，與催告有同一之效力；又遲延之債務，以支
    付金錢為標的者，債權人得請求依法定利率計算之遲延利息
    ；應付利息之債務，其利率未經約定，亦無法律可據者，週
    年利率為5％，民法第229條第2項、第233條第1項前段及第20
    3條，分別定有明文。原告對被告之損害賠償請求權，為未
    定給付期限之金錢債權，揆諸前揭說明，原告請求被告給付
    自調解聲請狀繕本送達被告翌日即111年2月7日（於111年1
    月27日寄存送達，見本院110年度羅司調字第312號卷第21頁
    ）起之法定遲延利息，亦有理由。
五、綜上所述，原告依民法第184條第1項前段之法律關係，請求
    被告給付如主文第1項所示，為有理由，應予准許。
六、本件就原告勝訴部分，係就民事訴訟法第436之8條第1項訴
    訟適用小額訴訟程序為被告敗訴之判決，依民事訴訟法第43
    6之20條規定，應依職權宣告假執行。並依同法第436條之23
    準用第436條第2項，適用同法第392條第2項規定，依職權宣
    告被告如預供擔保，得免為假執行。　
七、本件事證已臻明確，兩造其餘攻擊防禦方法及所提之證據，
    經審酌後均與判決之結果不生影響，爰不另一一論述，併此
    敘明。
八、訴訟費用負擔之依據：民事訴訟法第78條。依職權確定訴訟
    費用額為1,000元（第一審裁判費），應由被告負擔。
中　　華　　民　　國　　111 　年　　6 　　月　　10　　日
                  羅東簡易庭  法  官  黃淑芳
以上正本係照原本作成。
對於本件判決如有不服，應於收受送達後20日內向本院提出上訴
書狀，上訴於本院合議庭，並按他造當事人之人數附具繕本。
當事人之上訴，非以判決違背法令為理由不得為之，上訴狀應記
載上訴理由，表明下列各款事項：
(一)原判決所違背之法令及其具體內容。
(二)依訴訟資料可認為原判決有違背法令之具體事實。
如委任律師提起上訴者，應一併繳納上訴審裁判費。
中　　華　　民　　國　　111 　年　　6 　　月　　10　　日
                              書記官　廖文瑜